臺灣嘉義地方法院刑事判決　　　　　　　　　　　　　　九十年度訴字第二九八號
　　公　訴　人　臺灣嘉義地方法院檢察署檢察官
　　被　　　告　乙○○
　　　　　　　　丙○○
　　共　　　同
　　指定辯護人　本院公設辯護人　丁○○
右列被告等因毒品危害防制條例案件，經檢察官提起公訴（九十年度偵字第二四九七
號），本院判決如左：
    主  文
乙○○、丙○○共同意圖販賣而持有第二級毒品，乙○○，處有期徒刑伍年陸月；丙
○○，累犯，處有期徒刑伍年拾月。扣案之第二級毒品安非他命柒拾貳點零柒公克（
毛重柒拾參點捌伍公克，淨重柒拾貳點壹伍公克，取零點零捌公克鑑驗，餘柒拾貳點
零柒公克）沒收銷燬之。
    事  實
一、乙○○前曾因偽造文書、施用毒品及肅清煙毒條例等案件，經臺灣雲林地方法院
    及臺灣臺南高等法院分別判處有期徒刑一年、四年八月及四年六月確定，徒刑執
    行至民國八十九年六月二日假釋出監；丙○○前曾因施用第二級毒品安非他命，
    經臺灣雲林地方法院判處有期徒刑六月確定，並於九十年二月二十六日易科罰金
    執行完畢；詎均不知悔改，共同意圖販賣第二級毒品安非他命，於九十年四月十
    六日中午，由丙○○駕駛車號Ｃ六－三一三八號自用小客車，搭載乙○○前往彰
    化縣田中鎮向一姓名、年籍不詳綽號「文進」之成年男子，以新臺幣（下同）二
    萬三千元之代價購入第二級毒品安非他命二包，毛重共計七十三點八五公克，並
    由乙○○負責聯絡接洽買賣事宜，欲以二萬五千元之代價售與姓名、年籍不詳綽
    號「阿狗」之成年男子，約在嘉義縣太保市華濟醫院停車場內交易毒品，同日下
    午三時三十分許，於嘉義縣太保市華濟醫院停車場內，為嘉義縣警察局員警當場
    在丙○○所駕駛之上開自用小客車內查獲前揭第二級毒品安非他命二包。
二、案經嘉義縣警察局移送臺灣嘉義地方法院檢察署檢察官偵查起訴。
    理  由
一、前揭事實，業據被告乙○○於警訊及偵查中坦承不諱，被告丙○○就其駕駛自用
  小客車搭載被告乙○○前往彰化縣田中鎮購買第二級毒品一情亦不否認，雖被告
    等於本院審理中翻異前詞，乙○○辯稱：伊買毒品是伊自己要吸用，並沒有要販
    賣，而伊請丙○○載伊去華濟醫院是因為伊腳痛要看醫生，丙○○則辯稱：伊並
    不知悉被告乙○○要販賣第二級毒品安非他命，查獲之第二級毒品安非他命是被
    告乙○○利用伊上洗手間時放置在車內云云。惟查：
   （一）訊據被告乙○○於警訊及偵查中供稱：丙○○開車載伊去彰化縣田中鎮向
         「文進」購買毒品，放到車上時丙○○有看到，也知道毒品是要賣給「阿
         狗」，販賣安非他命是由伊與他人接洽，丙○○則負責開車，如販賣成交
         所賺的錢二人共同花用或再買安非他命施用等語，核與被告丙○○於警訊
         中供稱：九十年四月十六日早上八時許乙○○打伊的行動電話叫伊去蔡春
         進的住處載乙○○，然後載乙○○到嘉義將安非他命販賣給人，伊載蔡春
         進去販賣安非他命，乙○○則會無償提供少量安非他命供伊施用等語相符
         ，嗣丙○○雖辯稱其對乙○○販入或約定賣出毒品一事毫不知情，僅係載
         送乙○○，惟車號Ｃ六－三一三八號自用小客車係丙○○所駕駛，當日從
         出發到經警查獲丙○○都未曾離開車上，此經其自承在卷，證人即嘉義縣
         警察局少年隊員警甲○○亦證稱：扣案毒品藏放於乘客座前置物箱下腳踏
         板最底層斜板上方，以強力磁鐵吸附，一般人難以發現，當時則找了近一
         小時才找到等語，毒品藏處既極為隱密，置放時自費周章，乙○○當日自
         彰化縣田中鎮向「文進」販入毒品後，接續前往華濟醫院，丙○○始終在
         車內，諉為不知，殊難憑信。且被告乙○○所辯：當天是伊朋友先載他去
         買毒品，然後下午二點多因為伊腳痛，所以才又打電話叫丙○○開車載伊
         到華濟醫院看腳，毒品都是自己要吃的云云，與被告丙○○供稱：乙○○
         叫伊開車載乙○○到田中，然後到華濟醫院，至於要做什麼伊也不清楚等
         語亦出入甚大，被告等所辯顯係卸責之詞，均不足採信。
   （二）被告等為警查獲之二包第二級毒品安非他命，毛重合計七十三點八五公克
         ，有內政部警政署刑事警察局鑑驗通知書一份附卷可稽，其數量非少，被
         告等雖有施用毒品之惡習，有臺灣嘉義地方法院檢察署刑案資料查註紀錄
         表及臺灣高等法院被告全國前案紀錄表各一份在卷可參，然此類毒品價值
         不鮮，凡施用毒品之惡習者，皆僅能購入少許以供需用，由所查獲之第二
         級毒品之數量觀之，顯已超出一般自行使用所需，顯見被告等共同持有上
         開毒品，渠等販賣意圖，灼然甚明。
   （三）再意圖營利，係以有無對價關係為判斷，而第二級毒品安非他命物稀價昂
         ，且國家為杜絕毒品之氾濫，對於查緝毒品之施用及販賣，無不嚴加執行
         ，意圖販賣第二級毒品罪又係重罪，苟無利可圖，衡情被告等應無甘冒被
         取締判處重刑之危險，持有巨量之第二級毒品，且被告等取得毒品後，意
         圖販賣而至華濟醫院欲完成交易，足見被告等有意從中營利之意圖甚明，
         是被告等共同意圖販賣安非他命而持有上開毒品，係基於營利之意圖，要
         無疑義。綜上所述，本件事證明確，被告等共同意圖販賣而持有第二級毒
         品安非他命之犯行洵堪認定。
二、核被告乙○○、丙○○共同意圖販賣而持有第二級毒品安非他命之行為，均係犯
    毒品危害防制條例第五條第二項之意圖販賣而持有第二級毒品罪。又被告等非法
    持有第二級毒品安非他命之行為，已因意圖販賣而非法持有第二級毒品安非他命
    之高度行為所吸收，故不另論其等持有第二級毒品安非他命罪。被告乙○○及丙
    ○○就上開意圖販賣而持有第二級毒安非他命犯行間有犯意之聯絡及行為之分擔
    ，均為共同正犯。被告丙○○前曾因施用第二級毒品安非他命，經臺灣雲林地方
    法院判處有期徒刑六月確定，並於九十年二月二十六日易科罰金執行完畢，此有
    臺灣高等法院被告全國前案紀錄表一份在卷足憑，其前受有期徒刑執行完畢，於
    五年以內再犯本件最重本刑為有期徒刑以上之罪，為累犯，應依刑法第四十七條
    之規定加重其刑。爰審酌被告乙○○於假釋期間更犯罪，足見其品行非佳，被告
    等之生活狀況、犯罪動機、目的、手段，意圖販賣而購入安非他命，並伺機出售
    牟利，罔顧毒品對國民身心健康及社會治安之危害甚鉅，惡性非輕，且犯後猶飾
    詞圖卸，不知悔改等一切情狀，分別量處如主文所示之刑，以資懲儆。又扣案之
    第二級毒品安非他命二包（驗前毛重合計七十三點八五公克，驗後毛重合計七十
    二點零七公克），應依毒品危害防制條例第十八條第一項前段規定，不問屬於犯
    人與否，均沒收銷燬之。
據上論斷，應依刑事訴訟法第二百九十九條第一項前段，毒品危害防制條例第五條第
二項、第十八條第一項前段，刑法第十一條前段、第二十八條、第四十七條，判決如
主文。
本案經檢察官陳昭廷到庭執行職務
中    華    民    國      九十一      年      四      月    二十四      日
                          臺灣嘉義地方法院刑事第二庭
                              審判長法  官  夏  金  郎
                                    法  官  劉  瓊  雯
                                    法  官  陳  俞  婷
右正本證明與原本無異。
如不服本判決，應於判決送達後十日內向本院提出上訴狀( 應附繕本 )。
中    華    民    國      九十一      年      四      月    二十六      日
                                    書記官  李  彩  娥
附錄法條
毒品危害防制條例第五條
意圖販賣而持有第一級毒品者，處無期徒刑或十年以上有期徒刑，得併科
新台幣七百萬元以下罰金。
意圖販賣而持有第二級毒品者，處五年以上有期徒刑，得併科新台幣五百
萬元以下罰金。
意圖販賣而持有第三級毒品者，處三年以上十年以下有期徒刑，得併科新
台幣三百萬元以下罰金。
意圖販賣而持有專供製造或施用毒品之器具者，處五年以下有期徒刑，得
併科新台幣一百萬元以下罰金。
